【裁判字號】    90,易,607
【裁判日期】    901018
【裁判案由】    毒品危害防制條例
【裁判全文】
台灣苗栗地方法院刑事判決                            九十年度易字第六七號
    公  訴  人  臺灣苗栗地方法院檢察署檢察官
    被      告  甲○○
右列被告因違反毒品危害防制條例案件，經檢察官聲請簡易判決處刑（九十年度毒偵
字第一一三號），經本院苗栗簡易庭認不宜適用簡易程序，改依通常程序審理及移
送併案審理（九十年度毒偵字第一二六一號），本院判決如左：
    主  文
甲○○施用第二級毒品，累犯，處有期徒刑柒月。
    事  實
一、甲○○於民國八十八年間因竊盜罪，經本院判處有期徒刑七月，於八十九年五月
    二十六日執行完畢。並因兩次施用毒品案件，經本院裁定送觀察、勒戒後，均認
    無繼續施用毒品之傾向，由台灣苗栗地方法院檢察署檢察官分別於八十八年二月
    二十二日、八十八年十月十四日以八十八年度偵字第六四七號、八十八年度毒偵
    字第二七四號案件不起訴處分確定。又因三犯施用第二級毒品安非他命案件，經
    依臺灣苗栗地方法院裁定送台灣台中戒治所執行強制戒治（該強制戒治已於八十
    九年十一月二十九日執行期滿），而甲○○所涉三犯施用第二級毒品安非他命部
    分，復經臺灣苗栗地方法院判處甲○○有期徒刑六月，並於八十九年四月十五日
    確定在案（目前在苗栗分監執行中）。然甲○○竟因與前女友分手，心情不好又
    基於施用第二級毒品之犯意於前案判決確定後之九十年四月二十一日之前三日內
    ，在苗栗縣竹南鎮之不詳地點，以鋁箔紙燒烤蒸汽施用方式施用第二級毒品安非
    他命一次。後於九十年四月二十一日查獲時經苗栗縣警察局竹南分局竹南派出所
    發監臺灣苗栗看守所附設苗栗分監執行時，由臺灣苗栗看守所採集甲○○之尿液
    ，先後經苗栗縣衛生局、臺灣臺中監獄及私立中山醫學院附設孫中山先生紀念醫
    院藥物濫用檢測中心檢驗有安非他命陽性反應而查獲，係四犯施用第二級毒品安
    非他命。
二、案經臺灣苗栗看守所函請台灣苗栗地方法院檢察署檢察官聲請簡易判決處刑，經
    本院苗栗簡易庭認不宜適用簡易程序，改依通常程序審理及苗栗縣竹南分局報請
    台灣苗栗地方法院檢察署檢察官移送併案審理。
        理  由
一、被告甲○○於警察局、檢察官及本院第一次訊問時均否認有施用毒品犯行，並辯
    稱沒有當場抓到施用毒品，最後審理時才坦白承認有施用毒品犯行，經查被告甲
    ○○於九十年四月二十一日經苗栗縣警察局竹南分局竹南派出所、臺灣苗栗看守
    所採尿，送檢驗結果確有安非他命陽性反應，此有苗栗縣衛生局、私立中山醫學
    院附設孫中山先生紀念醫院藥物濫用檢測中心所出具之檢驗結果各乙紙附卷可證
    。又被告前因兩次施用毒品案件，經依臺灣苗栗地方法院裁定送觀察、勒戒後，
    均認無繼續施用毒品之傾向，由檢察官分別於八十八年二月二十二日、八十八年
    十月十四日以八十八年度偵字第六四七號、八十八年度毒偵字第二七四號案件不
    起訴處分確定。又因三犯施用第二級毒品安非他命案件，經依臺灣苗栗地方法院
    裁定送台灣台中戒治所執行強制戒治，而甲○○所涉三犯施用第二級毒品安非他
    命部分，復經臺灣苗栗地方法院判決，判處甲○○有期徒刑六月，並於八十九年
    四月十五日確定在案。此有檢察官起訴書、臺灣苗栗地方法院判決（三犯）及刑
    案資料查註紀錄表在卷足憑。後甲○○竟又另行起意，於前案判決確定後之九十
    年四月二十一日之前三日內，在苗栗縣竹南鎮之不詳地點，施用第二級毒品安非
    他命一次，經苗栗縣警察局竹南分局竹南派出所、臺灣苗栗看守所採集甲○○之
    尿液，先後經臺灣臺中監獄及私立中山醫學院附設孫中山先生紀念醫院藥物濫用
    檢測中心檢驗有安非他命陽性反應而查獲，係四犯施用第二級毒品安非他命。
    被告最後自白與事實相符，其犯行已堪認定。
二、核被告甲○○所為，係犯毒品危害防制條例第十條第二項之施用第二級毒品罪。
    被告施用毒品前之持有毒品及專供施用毒品之器具之低度行為，應為施用毒品之
    高度行為所吸收，不另論罪。又被告前有事實欄所述之前科執行完畢，有臺灣苗
    栗地方法院檢察署刑案資料查註紀錄表在卷可稽，其受有期徒刑執行完畢後，五
    年以內再犯本件有期徒刑以上之罪，為累犯，應依刑法第四十七條規定加重其刑
    。爰審酌被告於八十九年間因違反毒品危害防制條例案件，被判處有期徒刑六月
    ，目前執行中，不知悔改，短期內再違反相同法律，顯見自制力欠佳，惟所犯係
    自殘行為之危害，犯罪後坦承犯行及當庭表示此次願意悔改、檢察官求刑等一切
    情狀，量處如主文所示之刑。
三、台灣苗栗地方法院檢察署所移送之九十年毒偵字第一二六一號被告施用毒品罪嫌
    ，係同日查獲經竹南分局竹南派所所採尿檢驗與前開犯罪事實為同一事實，併此
    說明。
據上論斷，應依刑事訴訟法第四百五十二條、第二百九十九條第一項前段，毒品危害
防制條例第十條第二項，刑法第十一條前段、第四十七條，罰金罰鍰提高標準條例第
二項，判決如主文。
本案經檢察官黃智勇到庭執行職務。
中      華      民      國    九十      年      十      月    十八    日
                                        臺灣苗栗地方法院刑事第二庭
                                            法  官   張 珈 禎
右正本證明與原本無異。
如不服本判決，應於送達後十日內向本院提出上訴狀(須附繕本)，上訴於臺灣高等
法院臺中分院。
                                            書記官   黃 正 中
中      華      民      國    九十      年      十      月    十八    日
附錄論罪科刑法條
毒品危害防制條例第十條第二項
施用第一級毒品者，處六月以上五年以下有期徒刑。
施用第二級毒品者，處三年以下有期徒刑。


司法院資訊處製作；財團法人民間司法改革基金會備份。
